臺灣高等法院臺中分院刑事判決
110年度上更一字第58號
上  訴  人  
即  被  告  陳志光




選任辯護人  王文聖律師
上列上訴人即被告因違反毒品危害防制條例案件，不服臺灣南投
地方法院108年度訴字第138號中華民國108年11月26日第一審判
決（起訴案號：臺灣南投地方檢察署108年度偵字第2361、2362
號），提起上訴，本院判決後，經最高法院第一次發回更審，本
院判決如下：
    主  文
原判決關於陳志光部分，撤銷。
陳志光共同製造第二級毒品，處有期徒刑肆年參月。扣案如附表
編號1至6所示之物，均沒收銷燬；扣案如附表編號7至18、20至6
4、68、69所示之物，均沒收。 
    事  實
一、陳志光明知甲基安非他命係毒品危害防制條例2條第2項第2
    款所定之第二級毒品，不得非法持有、製造；亦知「假麻黃
    」、「氯麻黃」、「氯假麻黃」、「苯基丙酮」係毒品
    危害防制條例第2條第2項第4款所規定之第四級毒品，並為
    製造第二級毒品甲基安非他命之先驅原料，均不得非法製造
    。陳志光竟與謝德璋(業經本院判處罪刑確定)、真實姓名年
    籍均不詳之綽號「吳哥」及「周哥」成年男子，共同基於製
    造第二級毒品甲基安非他命之犯意聯絡，自民國107年6月間
    某日起迄同年10月11日為警查獲時止，先由「吳哥」指示陳
    志光尋找適合製造第二級毒品甲基安非他命之場所，陳志光
    遂提供其向不知情之邱文山借用位於南投縣○○鄉○○路000號
    旁連棟鐵皮屋（下稱上開處所）作為製造第二級毒品甲基安
    非他命之場所，再由「周哥」提供含有製造甲基安非他命原
    料（假）麻黃等成分之感冒藥丸約10萬顆，謝德璋即駕駛
    扣案如附表編號75之車輛將上開感冒藥丸載運至上開處所，
    並收取「周哥」給付之報酬新臺幣（下同）3萬元，陳志光
    與謝德璋2人另準備扣案如附表編號10至18、20至64之製毒
    所需相關器具、設備及化學副原料等。渠等即自107年6月間
    某日起，在上開處所開始製造甲基安非他命，其方法為將含
    有（假）麻黃等成分之感冒藥錠作為製造甲基安非他命之
    原料，先將感冒藥錠包裝拆下，再將藥錠粉碎後，以甲醇裝
    入燒瓶溶解，又以過濾紙、過濾網去除藥錠中不溶物，再加
    熱蒸乾以提煉純化出（假）麻黃等以作為製造第二級毒品
    甲基安非他命之先驅原料，復將原料（假）麻黃等加入紅
    磷或碘，加熱並以分餾裝置、蒸餾瓶、分液滴管、蒸餾架生
    成液態甲基安非他命，再加入鹽酸至上開液體中析出結晶，
    結晶經過漏斗過濾及放入冰箱冷凍結晶，即以此俗稱「紅磷
    法」製造甲基安非他命，並因此製造出扣案如附表編號1至3
    所示之甲基安非他命結晶體；附表編號4所示含微量第二級
    毒品甲基安非他命、第四級毒品先驅原料假麻黃之液體；
    附表編號5所示之含第二級毒品安非他命、甲基安非他命、N
    ,N-二甲基安非他命之液體；附表編號6所示含微量第二級毒
    品甲基安非他命、微量第四級毒品先驅原料苯基丙酮之粉末
    ；附表編號7至9所示含第四級毒品先驅原料假麻黃、氯麻
    黃、氯假麻黃及微量第四級毒品苯基丙酮之粉末或液體。
    嗣經警持搜索票，於107年10月11日19時30分許，前往上開
    處所執行搜索，扣得如附表所示之物，並當場逮捕陳志光及
    謝德璋2人，始查獲上情。
二、案經內政部警政署刑事警察局、高雄市政府警察局楠梓分局
    移送臺灣橋頭地方檢察署檢察官呈請臺灣高等檢察署檢察長
    令轉臺灣南投地方檢察署檢察官偵查起訴。 
    理  由
一、證據能力：本判決以下認定犯罪事實所引用之被告以外之人
    於審判外之言詞或書面陳述等供述證據，上訴人即被告陳志
    光(下稱被告)及其辯護人、公訴人知悉有刑事訴訟法第159 
    條第1 項不得為證據之情形，於言詞辯論終結前未聲明異議
    ，本院審酌各該證據作成時之情況，核無違法不當或證明力
    明顯過低之瑕疵，認以之作為證據應屬適當，依同法第159 
    條之5第2項之規定，認均有證據能力。
二、認定犯罪事實所憑之證據及理由：
　㈠上揭犯罪事實，業據被告於警詢時、偵查、本院前審及本院
    審理時自白不諱（警卷第9至11、20頁，偵字第11049號卷〈
    下稱偵卷〉第48至52頁，本院前審卷第187、285至295頁，本
    院卷第150至158頁），核與證人即共犯謝德璋於原審之證述
    (原審卷第174至191頁）、證人邱文山於警詢時之證述（警
    卷第64頁至第66頁）、以及證人張鎮元於偵查中及原審審理
    時之證述（偵卷第51至58頁，原審卷第268頁至第279頁）大
    致相符，復有南投縣○○鄉○○路000號旁鐵皮屋位置圖1份、臺
    灣橋頭地方法院107年度聲搜字第488號搜索票、內政部警政
    署刑事警察局搜索扣押筆錄、扣押物品目錄表、現場證物清
    單、位置圖、送驗證物秤重紀錄單、扣押物品收據1份、內
    政部警政署刑事警察局107年12月6日刑鑑字第1078003749號
    鑑定書、純值淨重換算表1份、現場照片4張、高雄市政府警
    察局楠梓分局扣押物品清單4份、扣案物照片36張、南投縣
    政府警察局107年10月30日投警鑑字第1070051864號函檢附
    內政部警政署刑事警察局107年10月25日刑紋字第107800503
    0號鑑定書、南投縣政府警察局107年11月22日投警鑑字第10
    70056284號函檢附內政部警政署刑事警察局107年11月15日
    刑生字第1078004766號鑑定書各1份等在卷可佐（警卷第12
    、67至85、104至108頁，解送人犯報告書卷第55至56頁，偵
    卷第109、113至123、129、145至155、157、167至171、179
    至188頁，警卷第109頁至第117頁），此外，並有如附表所
    示之物扣案可稽。
　㈡綜上所述，被告之自白與事實相符，應可採信。本案事證已
    臻明確，被告上開犯行堪以認定，應依法論科。
三、論罪：
　㈠被告行為後，毒品危害防制條例第4條、第17條業於109年1月
    15日修正公布，並於同年7月15日施行。修正前毒品危害防
    制條例第4條第2項規定：「製造、運輸、販賣第二級毒品者
    ，處無期徒刑或7年以上有期徒刑，得併科新臺幣1千萬元以
    下罰金。」修正後同條例第4條第2項則規定：「製造、運輸
    、販賣第二級毒品者，處無期徒刑或10年以上有期徒刑，得
    併科新臺幣1千5百萬元以下罰金。」經比較新舊法結果，修
    正後毒品危害防制條例第4條第2項規定已提高有期徒刑及罰
    金刑上限，並無較有利於行為人之情形，依刑法第2條第1項
    前段規定，自應適用被告行為時即修正前毒品危害防制條例
    第4條第2項之規定。又修正前毒品危害防制條例第17條第2
    項規定：「犯第4條至第8條之罪於偵查及審判中均自白者，
    減輕其刑。」修正後同條例第17條第2項規定：「犯第4條至
    第8條之罪於偵查及歷次審判中均自白者，減輕其刑。」考
    其修正理由略謂：「第2項之規範目的原在於使犯第4條至第
    8條之毒品案件之刑事訴訟程序儘早確定，並鼓勵被告自白
    認罪，以開啟其自新之路，故對犯前述罪之毒品之被告，於
    偵查及審判中均自白者，採行寬厚之刑事政策，而為應減輕
    其刑之規定。惟原所稱「審判中」，究指被告僅須於審判中
    曾有1次自白犯罪即應適用減刑規定，抑或須於歷次審判中
    均自白犯罪者始符合之？解釋上易生爭議。考量原立法之目
    的，係在使前述毒品案件之刑事訴訟程序儘早確定，當以被
    告於歷次審判中均自白犯罪者，始足當之，而所謂歷次審判
    中均自白，係指歷次事實審審級（包括更審、再審或非常上
    訴後之更為審判程序），且於各該審級中，於法官宣示最後
    言詞辯論終結時，被告為自白之陳述而言。故爰修正第2項
    ，明定於偵查及歷次審判中均自白者，始減輕其刑。經比較
    新舊法結果，修正後同條例第17條第2項減輕其刑之規定，
    尚須被告於偵查及歷次審理中均自白，始有適用，並無較有
    利於行為人之情形，自應適用被告行為時即修正前毒品危害
    防制條例第17條第2項之規定。
　㈡按甲基安非他命係毒品危害防制條例第2條第2項第2款依毒品
    成癮性、濫用性及對社會危害性分級管制之第二級毒品，不
    得非法持有、製造。復按「假麻黃」、「氯麻黃」、「氯
    假麻黃」、「苯基丙酮」係毒品危害防制條例第2條第2項
    第4款依毒品成癮性、濫用性及對社會危害性分級管制之第
    四級毒品先驅原料，不得非法製造。是核被告所為，係犯修
    正前毒品危害防制條例第4條第2項之製造第二級毒品罪。又
    被告以感冒藥錠為原料，先從中萃取、提煉製造毒品先驅原
    料第四級毒品「假麻黃」、「氯麻黃」、「氯假麻黃」
    、「苯基丙酮」等，進而再製造第二級毒品甲基安非他命，
    其製造第四級毒品即毒品先驅原料「假麻黃」、「氯麻黃
    」、「氯假麻黃」、「苯基丙酮」之行為，為製造第二級
    毒品甲基安非他命成品之階段行為，不另論罪；且其持有甲
    基安非他命之低度行為，為其製造之高度行為所吸收，亦不
    另論罪。
　㈢又被告於107年6月間某日起迄同年10月11日為警查獲時止，
    在上開處所，製造第二級毒品甲基安非他命之行為，係於密
    切接近之時地實施，在主觀上顯係基於同一製造第二級毒品
    之犯意，接續為之，且係侵害同一之法益，應認係屬接續犯
    ，而為包括之一罪。
　㈣被告與謝德璋、綽號「吳哥」及「周哥」之成年男子，就上
    開犯行，有犯意聯絡及行為分擔，應依刑法第28條規定，論
    以共同正犯。至被告辯護人雖主張張鎮元亦應為本案之共犯
    ，惟此部分除被告之指述外，並無其他證據可佐，而臺灣橋
    頭地方檢察署檢察官係以：張鎮元明知陳志光、謝德璋、2
    人意在製造甲基安非他命，竟基於幫助製造甲基安非他命之
    犯意，提供電話號碼並介紹真實姓名年籍不詳綽號「小明」
    男子，替陳志光、謝德璋2人加工如事實欄所示先驅原料，
    「小明」隨即於同日取走陳志光、謝德璋2人所提供之上開
    先驅原料後，隔日加工完畢，並將上開毒品原料交付與陳志
    光2人，以供其等製造如事實欄所示之毒品等事實，起訴張
    鎮元並認其所為係犯毒品危害防制條例第4條第2項製造第二
    級毒品之幫助犯罪嫌，且臺灣橋頭地方法院亦以上開起訴事
    實，認定張鎮元於本案係被告與謝德璋之幫助犯，此有該署
    檢察官108年度偵續字第77、78號起訴書及該院109年度訴字
    第210號判決書各１份在卷可憑（見本院卷第55至66、95至10
    9頁），自尚難認張鎮元為本案之共犯，辯護人此部分之所
    辯，尚無足採。
四、刑之減輕：
　㈠犯第4條至第8條之罪於偵查及審判中均自白者，減輕其刑，
    修正前毒品危害防制條例第17條第2項定有明文。被告就本
    件製造第二級毒品之犯行，已於偵查及本院審判中自白認罪
    ，已如上述，爰依修正前毒品危害防制條例第17條第2項規
    定，減輕其刑。
  ㈡按毒品危害防制條例第17條第1 項所稱「供出毒品來源，因
    而查獲其他正犯或共犯者」，係指犯罪行為人供出毒品來源
    之對向性正犯，或與其具有共同正犯、共犯（教唆犯、幫助
    犯）關係之毒品由來之人的相關資料，使調查或偵查犯罪之
    公務員得據以對之發動調查或偵查程序，並因此而確實查獲
    其人、其犯行者，即屬之（最高法院103 年度第6 次刑事庭
    會議決議意旨可資參照）。查被告於警詢及偵查中供稱張鎮
    元係共犯（警卷第9至10、14、19至20頁，偵卷第48至52頁
    ），嗣警方依被告之供述，經追查後因而查獲共犯張鎮元
    ，嗣經檢察官偵辦後以張鎮元涉犯如上述之幫助犯等情，已
    如上述，可認張鎮元係被告供出之毒品來源幫助犯，且因而
    查獲，被告應依毒品危害防制條例第17條第1項規定減輕其
    刑之適用，並遞減之。
　㈢再按刑法第59條之減輕其刑，係裁判上之減輕，必以犯罪之
    情狀可憫恕，認為宣告法定最低度之刑猶嫌過重者，始有其
    適用。如別有法定減輕之事由，應先依法定減輕事由減輕其
    刑後，科以最低刑度，猶嫌過重時，始得再依刑法第59條規
    定酌減其刑。本案被告所犯前揭製造第二級毒品甲基安非他
    命之犯行，對社會安全秩序維護及國民健康危害至鉅，嚴重
    影響社會治安，實為國法所不容而懸為厲禁，本應嚴加非難
    ，且被告為受有教育之健全成年人，對政府嚴格查緝製造毒
    品之行為，本有所認知，竟仍執意製造第二級毒品甲基安非
    他命，前揭行為已對社會秩序危害甚深；又本案被告所犯製
    造第二級毒品罪之犯行，經上述遞減輕其刑後，客觀上實難
    認被告製造第二級毒品之犯行有引起一般同情而顯可憫恕，
    認為科以最低度刑度以上，猶嫌過重之情狀。自無再依刑法
    第59條規定酌量減輕其刑之適用。
五、撤銷改判之理由：
　　原審認被告上揭犯行，事證明確，予以論罪科刑，固非無見
    。惟查：1.被告於偵查中曾自白犯行，且於本院前審及本院
    已自白犯罪，原審漏未依修正前毒品危害防制條例第17條第
    2項予以減輕其刑，自有未洽。2.被告供出共犯(幫助犯)張
    鎮元並因而查獲，原審漏未依毒品危害防制條例第17條第1
    項予以減輕其刑，亦有未洽。則被告上訴主張其有上開減輕
    事由，為有理由；至於其上訴另請求給予緩刑等語，因本院
    審酌下述刑法第57條各款情狀後，量刑已逾2年以上，其此
    部分之請求即與緩刑要件不合，無從准許，應認為無理由。
    然原判決關於被告部分，既有上開瑕疵可指，即無從予以維
    持，應由本院予以撤銷改判。
六、量刑：　　
　　爰以行為人之責任為基礎，審酌被告明知第二級毒品甲基安
    非他命不僅殘害施用者自身健康，因施用毒品而散盡家財、
    連累家人，或為購買毒品鋌而走險者，更不可勝計，有戕害
    國人身體健康及危害社會安全之虞，詎其為謀個人私利而製
    造毒品甲基安非他命，行為實有不該，惟被告終能坦承全部
    犯行，節省有限之司法資源、尚知悔悟及犯後態度尚稱良好
    ，暨兼衡被告製造毒品之時間、製造之規模、查獲之數量等
    節，暨考量犯罪動機、犯罪手段平和，及被告自述從事○○行
    業，學歷是高中肄業，離婚，有2個小孩，小孩與前妻同住
    ，其與母親同住，有上班就住在公司，家裡經濟狀況一般（
    見本院前審第295頁）等一切情狀，量處如主文欄第2項所示
    之刑。
七、沒收：
　㈠扣案如附表編號1至6所示等物，經檢驗後，均含有第二級毒
    品甲基安非他命成分，有內政部警政署刑事警察局107年12
    月6日刑鑑字第1078003749號鑑定書、純值淨重換算表1份在
    卷可按（警卷第104頁至第108頁），而用以承裝附表編號1
    至6所示甲基安非他命之容器，其上已沾黏甲基安非他命而
    難以析離，應視為前開甲基安非他命之一部，均應依毒品危
    害防制條例第18條第1項前段之規定，於被告製造第二級毒
    品犯行項下宣告沒收銷燬之。另附表編號4、6所示之物，除
    含有第二級毒品外，尚含有毒品先驅原料即第四級毒品假麻
    黃或苯基丙酮等成分，惟該等第四級毒品成分因難與第二
    級毒品成分單獨析離，故仍在前開沒收銷燬之列，不另為沒
    收之宣告；至供鑑驗用罄之毒品既已滅失，自無庸予以宣告
    沒收銷燬。
　㈡按「犯第4條至第9條、第12條、第13條或第14條第1項、第2
    項之罪者，其供犯罪所用之物，不問屬於犯罪行為人與否，
    均沒收之。」毒品危害防制條例第19條第1項定有明文。而
    毒品危害防制條例第19條第1項所定「供犯罪所用之物」，
    係指犯第4條至第9條、第12條、第13條或第14條第1項、第2
    項之罪所用之物，不包括毒品本身在內，尚不得援用此項規
    定為第三、四級毒品之沒收依據。然同條例對於查獲之製造
    、運輸、販賣、意圖販賣而持有、以非法方法使人施用、引
    誘他人施用及轉讓第三、四級毒品之沒收，並無特別規定，
    如其行為已構成犯罪，則該毒品即屬不受法律保護之違禁物
    ，仍應回歸刑法之適用，依刑法第38條第1項第1款之規定，
    不問屬於犯人與否，沒收之（最高法院100年度臺上字第882
    號判決可資參照）。末按刑法上責任共同原則，係指共同實
    行犯罪行為之人，在合同意思範圍以內，各自分擔犯罪行為
    之一部，相互利用他人之行為，以達其共同犯罪之目的者，
    即應對於全部所發生之結果共同負責。亦即責任共同原則僅
    在處理共同犯罪參與關係中責任之認定，與犯罪工具物之沒
    收重在犯罪預防並遏止犯罪，以及犯罪所得之沒收旨在澈底
    剝奪犯罪利得以根絕犯罪誘因，係屬兩事。又沒收固為刑罰
    與保安處分以外之獨立法律效果，但沒收人民財產使之歸屬
    國庫，係對憲法所保障人民財產基本權之限制，性質上為國
    家對人民之刑事處分，對人民基本權之干預程度，並不亞於
    刑罰，原則上仍應恪遵罪責原則，並應權衡審酌比例原則，
    尤以沒收之結果，與有關共同正犯所應受之非難相較，自不
    能過當。從而，共同正犯間關於犯罪所得、犯罪工具物應如
    何沒收，仍須本於罪責原則，並非一律須負連帶責任；況且
    應沒收物已扣案者，本無重複沒收之疑慮，更無對各共同正
    犯諭知連帶沒收或重複諭知之必要，否則即科以超過其罪責
    之不利責任。因之，本院往昔採連帶沒收共同正犯犯罪所得
    ，及就共同正犯間犯罪工具物必須重複諭知之相關見解，自
    不再援用，應改為共同正犯間之犯罪所得應就各人實際分受
    所得部分而為沒收及追徵；而犯罪工具物須屬被告所有，或
    被告有事實上之處分權者，始得在該被告罪刑項下併予諭知
    沒收。至於非所有權人，又無共同處分權之共同正犯，自無
    庸在其罪刑項下諭知沒收或連帶沒收及追徵（最高法院108
    年度臺上字第1001號判決可資參照）。查：
    1.扣案如附表編號7至9所示之物，經檢驗含有第四級毒品「
      假麻黃」、「氯麻黃」、「氯假麻黃」、「苯基丙
      酮」等先驅原料，均屬違禁物，而盛裝上開之物之包裝袋
      及容器，與所盛裝之上開第四級毒品均難以析離，亦屬第
      四級毒品之一部分，揆諸前開說明，應依刑法第38條第1
      項第1款規定，於被告製造第二級毒品犯行項下宣告沒收 
        。
    2.扣案如附表編號10至18、20至64所示之物，均係用以製造
      本案第二級毒品所用之物，業經被告供述明確（原審卷第
      71頁、第183頁至185頁、第291頁），本院審酌被告製造
      第二級毒品之分工情形，認被告對附表編號10至18、20至
      64所示之物，均有事實上之處分權，故附表編號10至18、
      20至64所示之物，均應依毒品危害防制條例第19條第1項
      之規定，於被告製造毒品犯行項下宣告沒收。
    3.扣案如附表編號68、69所示之行動電話，係被告所有，用
      以聯繫本案製造第二級毒品所用之物，且僅被告有事實上
      之處分權，故應依毒品危害防制條例第19條第1項之規定
      ，於被告製造第二級毒品犯行項下宣告沒收。
　　㈢被告尚未因本案犯行獲得報酬，業經被告供述明確，即無
      犯罪所得之問題；而扣案之附表編號75所示之車輛1台，
      係謝德璋向友人借用，非被告所有，該車主不知悉謝德璋
      借車係為供製造二級毒品所用，業據謝德璋供述在卷（原
      審卷第291頁），並有車輛詳細資料報表1份在卷可參（警
      卷第119頁），是依現有事證亦無法證明屬第三人基於無
      正當理由所提供，亦不予宣告沒收。至於其他如附表之扣
      案物，或被告不具事實上處分權，或並非本案犯行所生或
      所用之物，或與本案並無關連，卷內亦無其他證據證明與
      本案有關，爰均不予宣告沒收，附此敘明。
據上論斷，應依刑事訴訟法第369條第1項前段、第364條、第299
條第1項，毒品危害防制條例第4條第2項（修正前）、第17條第2
項（修正前）、第1項、第18條第1項、第19條第1項，刑法第2條
第1項前段、第11條、第28條、第38條第1項第1款，判決如主文
。 
本案經檢察官石光哲提起公訴，檢察官謝名冠到庭執行職務。
中　　華　　民　　國　　110 　年　　5 　　月　　19　　日
        　　刑事第二庭    審判長法　官  何　志　通
　　　　　　　　　　　　　　    法　官  許  月  馨
　　　　　　　　　　　　　　　　法  官  吳  進  發

以上正本證明與原本無異。     
如不服本判決應於收受送達後20日內向本院提出上訴書狀，其未
敘述上訴之理由者，並得於提起上訴後20日內向本院補提理由書
（均須按他造當事人之人數附繕本）「切勿逕送上級法院」。
                              　　　　　　　　　　　　　
　　　　　　　　　　　　 　　　 書記官  詹  雅  婷

中　　華　　民　　國　　110 　年　　5 　　月　　19　　日

附錄本件論罪科刑法條：
修正前毒品危害防制條例第4條第2項
製造、運輸、販賣第二級毒品者，處無期徒刑或 7 年以上有期
徒刑，得併科新臺幣 1 千萬元以下罰金。

附表：
編號 物品名稱 內容、檢驗結果 所有人 備註 1 甲基安非他命1包 1.白色結晶，毛重173.2 公克，包裝袋重8.7 公克，檢驗前淨重164.5 公克（其中採樣瓶驗前淨重為2.6 公克，取0.15公克鑑定用罄，驗餘淨重2.45公克）。 2.檢出第二級毒品甲基安非他命成分，純度約95％，驗前純值淨重約156.27公克。 3.見內政部警政署刑事警察局107 年12月6 日刑鑑字第10780037 49 號鑑定書、純值淨重換算表（警卷第104 至108 頁）（下同）。 謝德璋、陳志光 現場編號1在謝德璋使用之房間扣得 2 甲基安非他命1包 1.白色結晶，毛重270.5 公克，包裝袋重9 公克，檢驗前淨重261.5 公克（其中採樣瓶驗前淨重為1.88公克，取0.14公克鑑定用罄，驗餘淨重1.74公克）。 2.檢出微量第二級毒品安非他命、甲基安非他命成分，甲基安非他命純度約96％，驗前純值淨重約251.04公克。 謝德璋、陳志光 現場編號2在謝德璋使用之房間扣得 3 甲基安非他命1包 1.白色結晶，毛重5.8 公克，包裝袋重3.2 公克，檢驗前淨重2.6 公克（其中採樣瓶驗前淨重為1.07公克，取0.12公克鑑定用罄，驗餘淨重0.95公克）。 2.檢出第二級毒品甲基安非他命成分，純度約96％，驗前純值淨重約2.49公克。 謝德璋、陳志光 現場編號3-1在謝德璋使用之房間扣得 4 甲基安非他命1包 1.黑色液體，毛重347.1 公克，包裝袋重13 公 克，檢驗前淨重334.1 公克（其中採樣瓶驗前淨重為2.39公克，取0.3 公克鑑定用罄，驗餘淨重2.09公克）。 2.檢出微量第二級毒品甲基安非他命、第四級毒品先驅原料假麻黃成分，假麻黃純度約3 ％，驗前純值淨重約10.02公克。 謝德璋、陳志光 現場編號24-2在廚房扣得 5 甲基安非他命1包 1.黃褐色液體，毛重1168.4公克，包裝玻璃瓶重718.7 公克，檢驗前淨重公449.7 克（其中採樣瓶驗前淨重為9.8 公克，取0.68公克鑑定用罄，驗餘淨重9.12公克）。 2.檢出第二級毒品安非他命、甲基安非他命及微量N,N-二甲基安非他命成分，純度及驗前淨重分別約為安非他命5 ％、22.48 公克，甲基安非他命48％、215.85公克。 謝德璋、陳志光 現場編號30在廚房扣得 6 甲基安非他命1包 1.黑色粉末，毛重275 公克，包裝袋重77公克，檢驗前淨重198 公克（其中採樣瓶驗前淨重為1.32公克，取0.17公克鑑定用罄，驗餘淨重1.15公克）。 2.檢出微量第二級毒品甲基安非他命、微量第四級毒品先驅原料苯基丙酮等成分。 謝德璋、陳志光 現場編號32-3在廚房扣得 7 假麻黃24包 1.白色粉末，毛重83.1公克，包裝袋重33.6 公 克，檢驗前淨重49.5公克（其中採樣瓶驗前淨重為0.57公克，取0.16公克鑑定用罄，驗餘淨重0.41公克）。 2.檢出第四級毒品先驅原料假麻黃、氯麻黃、氯假麻黃成分及微量第四級毒品苯基丙酮，純度及驗前純值淨重分別約為假麻黃43％、21.28 公克，氯假麻黃14％、6.93公克，氯麻黃1 ％、0.49公克。 謝德璋、陳志光 現場編號12-1在廚房扣得 8 假麻黃1包 1.乳白色液體，毛重1746公克，包裝杯重231.4 公克，檢驗前淨重1514.6公克（其中採樣瓶驗前淨重為6.82公克，取1.05公克鑑定用罄，驗餘淨重5.77公克）。 2.檢出微量含第四級毒品先驅原料假麻黃成分，另檢出Toluene成分。 謝德璋、陳志光 現場編號37在廚房扣得 9 假麻黃1包 1.白色粉末，毛重142 公克，包裝袋重5. 5公克，檢驗前淨重136.5 公克（其中採樣瓶驗前淨重為2.34公克，取0.16公克鑑定用罄，驗餘淨重2.18公克）。 2.檢出第四級毒品先驅原料假麻黃、氯麻黃、氯假麻黃成分，純度及驗前純值淨重分別約為假麻黃42％、57.3 3公克，氯假麻黃14％、19.11 公克，氯麻黃2 ％、2.73公克。 謝德璋、陳志光 現場編號40在陳志光使用之房間扣得 10 硼酸5瓶  謝德璋、陳志光 現場編號3-2在謝德璋使用之房間扣得 11 丙酮1瓶  謝德璋、陳志光 現場編號5在謝德璋使用之房間扣得 12 過敏寧包裝盒4盒  謝德璋、陳志光 現場編號6在謝德璋使用之房間扣得 13 側孔燒瓶1組  謝德璋、陳志光 現場編號7在廚房扣得 14 丙酮1瓶  謝德璋、陳志光 現場編號8在廚房扣得 15 碱液1瓶  謝德璋、陳志光 現場編號9在廚房扣得 16 脫水機1台  謝德璋、陳志光 現場編號10在廚房扣得 17 棕色粉末1包 1.棕色粉末，毛重19020 公克，檢驗前淨重18 875公克（其中採樣瓶取0.55公克鑑定用罄）。 2.未檢出第二級毒品甲基安非他命及第四級毒品先驅原料麻黃等成分。 謝德璋、陳志光 現場編號11在廚房扣得 18 丙酮1瓶  謝德璋、陳志光 現場編號12-2在廚房扣得 19 菸蒂3支 1.其上檢出之男性DNA-STR 型別與陳志光相符，與謝德璋不相符。 陳志光 現場編號13、45在廚房及陳志光使用之房間扣得 20 寶特瓶1個  謝德璋、陳志光 現場編號13在廚房扣得 21 濾紙1組  謝德璋、陳志光 現場編號14-1在廚房扣得 22 濾網1組  謝德璋、陳志光 現場編號14-2在廚房扣得 23 漏斗2個  謝德璋、陳志光 現場編號14-3在廚房扣得 24 勺子1支  謝德璋、陳志光 現場編號14-4在廚房扣得 25 燒杯1個  謝德璋、陳志光 現場編號15在廚房扣得 26 磅秤1台  謝德璋、陳志光 現場編號16在廚房扣得 27 鹽酸1瓶  謝德璋、陳志光 現場編號17-1在廚房扣得 28 PH試紙1罐  謝德璋、陳志光 現場編號17-2在廚房扣得 29 磅秤1台  謝德璋、陳志光 現場編號18在廚房扣得 30 加熱攪拌器（攪拌棒）1 組  謝德璋、陳志光 現場編號19在廚房扣得 31 活性碳1個  謝德璋、陳志光 現場編號20在廚房扣得 32 抽氣馬達1台  謝德璋、陳志光 現場編號21在廚房扣得 33 碘鹽3瓶  謝德璋、陳志光 現場編號22在廚房扣得 34 分液漏斗（破裂）1組  謝德璋、陳志光 現場編號23在廚房扣得 35 褐色粉末2包 1.棕色粉末，毛重1147.6公克，檢驗前淨重11 31.1 公克（其中採樣瓶取0.79公克鑑定用罄）。 2.未檢出第二級毒品甲基安非他命及第四級毒品先驅原料麻黃等成分。 3.檢出非毒品成分2-(2-chlorophenyl)-2-hydroxycyclohexanone 。 謝德璋、陳志光 現場編號24-1在廚房扣得 36 黑色粉末1包 1.黑色粉末，毛重96.7公克，檢驗前淨重85.7 公 克（其中採樣瓶取0.13公克鑑定用罄）。 2.未檢出第二級毒品甲基安非他命及第四級毒品先驅原料麻黃等成分。 3.另檢出C （碳）、O （氧）、Al（鋁）、Si （ 矽）、P （磷）、Pd（鈀）、Cl（氯）等元素成分。 謝德璋、陳志光 現場編號24-3在廚房扣得 37 氯化鈀1瓶  謝德璋、陳志光 現場編號25在廚房扣得 38 氣體鋼瓶1支  謝德璋、陳志光 現場編號26在廚房扣得 39 氧氣鋼瓶1支  謝德璋、陳志光 現場編號27在廚房扣得 40 陶瓷漏斗1組  謝德璋、陳志光 現場編號28在廚房扣得 41 甲苯4罐 1.檢出陳志光之指紋、掌紋。 謝德璋、陳志光 現場編號29在廚房扣得 42 控溫器1台  謝德璋、陳志光 現場編號31在廚房扣得 43 四頸瓶1組  謝德璋、陳志光 現場編號31-2在廚房扣得 44 加熱包1個  謝德璋、陳志光 現場編號31-3在廚房扣得 45 冷凝管4支  謝德璋、陳志光 現場編號32-1在廚房扣得 46 含磷元素成分物質1罐 1.暗紅色粉末，毛重424.1 公克，檢驗前淨重379.8 公克（其中採樣瓶取0.22公克鑑定用罄）。 2.未檢出第二級毒品甲基安非他命及第四級毒品先驅原料麻黃等成分。 3.另檢出P（磷）元素成分。 謝德璋、陳志光 現場編號32-2在廚房扣得 47 甲苯1瓶  謝德璋、陳志光 現場編號33在廚房扣得 48 塑膠桶1組  謝德璋、陳志光 現場編號34在廚房扣得 49 量杯3個  謝德璋、陳志光 現場編號35-1在廚房扣得 50 勺子1支  謝德璋、陳志光 現場編號35-2在廚房扣得 51 碘鹽1瓶  謝德璋、陳志光 現場編號35-3在廚房扣得 52 漏斗1個  謝德璋、陳志光 現場編號36-1在廚房扣得 53 酒精1瓶  謝德璋、陳志光 現場編號36-2在廚房扣得 54 甲苯1瓶 1.檢出陳志光之指紋。 謝德璋、陳志光 現場編號38在廚房扣得 55 壓力鍋1組（含馬達2台）  謝德璋、陳志光 現場編號39在廚房扣得 56 記事本1本  謝德璋、陳志光 現場編號42在陳志光使用之房間扣得 57 PH試紙1盒  謝德璋、陳志光 現場編號43在陳志光使用之房間扣得 58 過敏寧包裝盒4袋  謝德璋、陳志光 現場編號44-1在公共區域扣得 59 永信鼻福錠包裝1袋  謝德璋、陳志光 現場編號44-2在公共區域扣得 60 過敏寧包裝盒1箱  謝德璋、陳志光 現場編號46在公共區域扣得 61 容器6個  謝德璋、陳志光 現場編號47在公共區域扣得 62 冰箱1台  謝德璋、陳志光 現場編號48在廚房扣得 63 電扇1台  謝德璋、陳志光 現場編號49在謝德璋使用之間扣得 64 INK DECOLORANT（ThionyChlorude）3 箱  謝德璋、陳志光 現場編號51在車號0000-00車內扣得 65 行動電話1 支（IMEI：000000000000000 ）  謝德璋 現場編號4在謝德璋使用之房間扣得 66 行動電話1 支（IMEI：000000000000000 ；含門號0000000000之SIM 卡1 張）  謝德璋 現場編號4在謝德璋使用之房間扣得 67 行動電話1 支（IMEI：000000000000000/19；含門號0000000000之SIM 卡1 張）  陳志光 現場編號41在陳志光使用之房間扣得 68 行動電話1 支（IMEI：000000000000000 ；含門號0000000000之SIM 卡1 張）  陳志光 現場編號41在陳志光使用之房間扣得 69 行動電話1 支（IMEI：000000000000000 ；含門號0000000000之SIM 卡1 張）  陳志光 現場編號41在陳志光使用之房間扣得 70 行動電話1 支（IMEI：000000000000000 ）  陳志光 現場編號41在陳志光使用之房間扣得 71 行動電話1 支（IMEI：000000000000000 ；含門號0000000000之SIM 卡1 張）  謝德璋 現場編號50在車號0000-00車內扣得 72 Samsung 牌行動電話1 支（IMEI：000000000000000 ；含門號0000000000之SIM 卡1 張)  張鎮元  73 Iphone牌行動電話1 支（IMEI：000000000000000 ；含門號0000000000之SIM 卡1 張)  張鎮元  74 車牌號碼000-0000號自小客車1 台（含鑰匙1 副）  陳志光 已發還 75 車牌號碼0000-00 號自小客車1 台（含鑰匙1 副）  林俊傑